【裁判字號】    98,易,1091
【裁判日期】    981201
【裁判案由】    竊盜
【裁判全文】
臺灣屏東地方法院刑事判決              98年度易字第969 號
公  訴  人  臺灣屏東地方法院檢察署檢察官
被      告  甲○○
            藍竣國
上列被告因竊盜等案件，經檢察官提起公訴（98年度偵字第5832
號、第5993號）及追加起訴（98年度偵字第6218號、第7549號、
第7559號），嗣被告於本院準備程序進行中先就被訴事實為有罪
之陳述，本院告知被告簡式審判程序之旨，並聽取當事人之意見
後，裁定改由受命法官獨任依簡式審判程序審理，判決如下：
    主  文
甲○○攜帶兇器毀越安全設備竊盜，未遂，累犯，處有期徒刑拾
月。又攜帶兇器竊盜，累犯，處有期徒刑壹年貳月，扣案之鑰匙
壹支、六角扳手壹支、梅花扳手壹支均沒收。又共同攜帶兇器竊
盜，累犯，處有期徒刑壹年貳月，扣案之鑰匙壹支、檳榔剪壹支
均沒收。又共同攜帶兇器竊盜，累犯，處有期徒刑壹年貳月。又
共同毀越安全設備竊盜，未遂，累犯，處有期徒刑拾月。又收受
贓物，累犯，處有期徒刑參月。又共同竊盜，累犯，處有期徒刑
伍月，扣案之抽油幫浦壹具沒收。應執行有期徒刑伍年，扣案之
鑰匙貳支、六角扳手壹支、梅花扳手壹支、檳榔剪壹支、抽油幫
浦壹具均沒收。
藍竣國共同攜帶兇器竊盜，累犯，處有期徒刑拾月，扣案之鑰匙
壹支、檳榔剪壹支均沒收。又共同攜帶兇器竊盜，累犯，處有期
徒刑拾月。又共同毀越安全設備竊盜，未遂，累犯，處有期徒刑
柒月。又攜帶兇器竊盜，累犯，處有期徒刑拾月。又共同竊盜，
累犯，處有期徒刑伍月，扣案之抽油幫浦壹具沒收。應執行有期
徒刑參年肆月，扣案之鑰匙壹支、檳榔剪壹支、抽油幫浦壹具均
沒收。
    事  實
一、甲○○前於民國96年間，因竊盜案件，經本院以96年度易字
    第944 號判決判處有期徒刑1 年確定；又於同年間，因施用
    第一級毒品違反毒品危害防制條例案件，經本院以96年度訴
    字第1217號判決判處有期徒刑7 月確定，上開2 罪經本院以
    97年度聲字第1217號裁定定其應執行有期徒刑1 年5 月，於
    98年2 月25日縮短刑期執行完畢。藍竣國前於93年間因施用
    毒品案件，經本院以93年度訴字第481 號判決分別判處有期
    徒刑6 月、3 月，應執行有期徒刑8 月確定，於93年10月27
    日因易科罰金而執行完畢；復於94年間因竊盜、恐嚇案件，
    經本院以94年度訴字第175 號判決分別判處拘役30日、有期
    徒刑3 月確定，於94年8 月4 日易科罰金而執行完畢。詎均
    仍不知悔改，分別或共同為下列犯行：
    (一)甲○○意圖為自己不法之所有，基於竊盜犯意，於98年6
      月19日上午10時許，攜帶客觀上足以對人之生命、身體造
      成危害可供兇器使用之剪刀1 支（未扣案），前往屏東縣
      里港鄉里○路99號乙○○住處，持上述剪刀破壞乙○○住
      處保全警報系統線路後，拆除上開房屋窗戶並攀爬進入屋
      內（侵入住宅部分未據告訴），著手搜尋財物，惟因未尋
      獲財物而未遂。〔98年度偵字第7559號犯罪事實〕
    (二)甲○○復意圖為自己不法之所有，基於竊盜犯意，於98年
      7 月21日凌晨1 時許，攜帶客觀上足以對人之生命、身體
      造成危害可供兇器使用之六角扳手1 支與梅花扳手1 支及
      非兇器之鑰匙1 支，在屏東市○○路桃山餐廳旁，竊取尤
      清源所使用之車牌號碼D8-7877 號自小客車1 輛，得手後
      逃離現場並將該車供己使用。〔98年度偵字第5832號犯罪
      事實欄二〕
    (三)甲○○與藍竣國2 人，共同意圖為自己不法之所有，基於
      竊盜犯意聯絡，於98年7 月23日下午6 時30分許，由甲○
      ○攜帶客觀上足以對人之生命、身體造成危害可供兇器使
      用之檳榔剪1 支及非兇器之鑰匙1 支，並由藍竣國騎乘機
      車搭載甲○○前往屏東市○○街與迪化街交岔路口附近，
      復由甲○○持上述檳榔剪與鑰匙竊取洪哲璋所有之車牌號
      碼9129-MH 號自小客車1 輛，藍竣國則在旁把風，得手後
      藍竣國即騎乘機車離開現場，由甲○○駕駛該自小客車離
      開現場，並將該竊得之自小客車供2 人自己使用。〔98年
      度偵字第5832號犯罪事實欄三(1)〕
    (四)甲○○與藍竣國2 人承前揭竊盜犯意聯絡，於98年8 月2
      日凌晨1 時許，由甲○○攜帶客觀上足以對人之生命、身
      體造成危害可供兇器使用之梅花扳手1 支（未扣案），並
      駕駛上述竊得車號9129-MH 號自小客車搭載藍竣國前往高
      雄縣鳳山市○○路與仁愛路交岔路口，復由甲○○持上述
      梅花扳手竊取闕培華所使用之車牌號碼HV-1167 號車牌2
      面，藍竣國則在旁把風，得手後2 人將上開竊得之車號
      HV-116 7號車牌2 面，懸掛在上述竊得之車號9129-MH 號
      自小客車上，以逃避警方查緝。〔98年度偵字第5832號犯
      罪事實欄三(2)〕
    (五)甲○○與藍竣國2 人再意圖為自己不法之所有，基於無故
      侵入他人建築物與竊盜之犯意聯絡，於98年8 月6 日10時
      40分許，共乘原車牌號碼9129-MH 號自小客車（懸掛號碼
      HV-1167 號之車牌）前往李興生所有位於屏東九如鄉○○
      路○ 段2 之2 號對面鐵皮屋情趣用品店，2 人共同毀損踰
      越該鐵皮屋左側窗戶後，自該處擅自侵入上開鐵皮屋內，
      著手搜尋財物，旋因李興生返回該商店，甲○○與藍竣國
      2 人方立即逃離鐵皮屋而未遂。〔98年度偵字第6218號犯
      罪事實〕
    (六)藍竣國又意圖為自己不法之所有，基於竊盜犯意，於98年
      8 月9 日凌晨1 時許，攜帶客觀上足以對人之生命、身體
      造成危害可供兇器使用之活動扳手1 支（未扣案），在屏
      東市○○路646 號前，竊取余明童所使用之車牌號碼1393
      -GF 號車牌2 面，得手後將上開車牌2 面交給知情之甲○
      ○，甲○○明知上開車號1393–GF號車牌2 面係藍竣國竊
      取之贓物，竟仍基於收受贓物之犯意，於98年8 月9日 晚
      上，在屏東市○○路某處，收受上開車牌後將車牌懸掛在
      前述竊得之車牌號碼D8-7877 號自小客車上，以逃避警方
      查緝。〔98年度偵字第5832號犯罪事實欄四〕
    (七)甲○○與藍竣國2 人承前揭竊盜犯意，於98年8 月13日下
      午1 時許，2 人駕駛上開車牌號碼D8-7877 號自小客車，
      前往屏東縣里港鄉○○○路趙壽山餛飩店停車場後方，以
      藍竣國自備之抽油幫浦抽取該餛飩店之發電機內柴油共65
      公升，得手後欲變賣所竊得之柴油。〔98年度偵字第5832
      號犯罪事實欄三(3)〕
    嗣分別於98年8 月7 日16時許、98年8 月14日13時許，在屏
    東縣長治鄉○○○街56號前、屏東縣里港鄉○○○路等處為
    警查獲，並分別扣得鑰匙2 支、六角扳手1 支、梅花扳手1
    支、車牌號碼D8-7877 號自小客車1 輛、檳榔剪1 支、車號
    9129-MH 號自小客車1 輛、車號HV-1167 號車牌2 面、抽油
    幫浦1 具、柴油65公升及車號1393-GF 號車牌2 面，始悉上
    情。
二、案經尤清源與洪哲璋訴由屏東縣政府警察局、李興生訴由屏
    東縣政府警察局里港分局及屏東縣政府警察局里港分局報請
    臺灣屏東地方法院檢察署檢察官偵查起訴。
    理  由
一、本案被告甲○○、藍竣國所犯竊盜案件，並非法定刑為死刑
    、無期徒刑或最輕本刑3 年以上有期徒刑之罪，亦非高等法
    院管轄第一審之案件，而被告於本院準備程序中就被訴事實
    為有罪之陳述，本院合議庭乃裁定由受命法官獨任進行簡式
    審判程序。又簡式審判程序之證據調查，依刑事訴訟法第27
    3 條之2 規定，不受同法第159 條第1 項審判外陳述排除之
    限制，再被告對於卷內之各項證據，亦不爭執證據能力，故
    卷內所列之各項證據，自得作為證據，先予敘明。
二、上開犯罪事實，業據被告甲○○、藍竣國於本院審理中坦承
    不諱，核與被害人即證人乙○○、被害人即證人尤清源、被
    害人即證人洪哲璋、被害人即證人李興生、被害人即證人陳
    阿琴等於警詢時之證述情節大致相符，並有現場照片共計30
    張、內政部警政署刑事警察局98年7 月1 日刑紋字第098009
    0255號鑑驗書、扣押物品目錄表2 份、贓物認領保管單3 紙
    、屏東縣政府警察局車輛協尋電腦輸入單2 紙、屏東縣政府
    警察局車輛尋獲電腦輸入單2 紙、車籍查詢資料2紙 、證人
    即被害人李興生提出之監視器畫面、臺灣屏東地方法院檢察
    署檢察事務官勘查報告1 份等在卷可佐。復有扣案之鑰匙2
    支、六角扳手1 支、梅花扳手1 支、檳榔剪1 支及抽油幫浦
    1 具等附卷可查，足認被告2 人上開任意性自白與事實相符
    ，堪予採信。是以本件被告犯行事證明確，應依法論科。
三、論罪科刑：
  (一)按刑法第321 條第1 項第2 款規定將「門扇」、「牆垣」、
    「其他安全設備」並列，則所謂「門扇」專指門戶而言，應
    屬狹義─指分隔住宅或建築物內外之間之出入口大門而言；
    而所謂「其他安全設備」，指門扇牆垣以外，依通常觀念足
    認防盜之一切設備而言，如電網、門鎖、以及窗戶等是（臺
    灣高等法院暨所屬法院72年度法律座談會刑事類第28號研討
    結果、司法院(73)廳刑一字第603 號研究意見參照），又該
    款所謂「毀」係指毀損，稱「越」則指踰越或超越，祇要毀
    損、踰越或超越安全設備之行為已使該安全設備喪失防閑作
    用，即該當於前揭規定之要件，是以被告2 人於事實欄一(五)
    之行為，符合「毀越安全設備」要件；次按刑法第321 條第
    1 項第3 款之攜帶兇器竊盜罪，係以行為人攜帶兇器竊盜為
    其加重條件，此所謂兇器，其種類並無限制，凡客觀上足對
    人之生命、身體、安全構成威脅，具有危險性之兇器均屬之
    ，且祇須行竊時攜帶此種具有危險性之兇器為已足，並不以
    攜帶之初有行兇之意圖為必要（最高法院79年度台上字第52
    53號判例意旨參照），被告甲○○於事實欄一(一)竊盜案所攜
    帶之剪刀1 支、事實欄一(二)攜帶之六角扳手、梅花扳手各1
    支、事實欄一(三)攜帶之檳榔剪1 支、事實欄一(四)攜帶之前揭
    梅花扳手1 支，被告藍竣國於事實欄一(六)攜帶之活動扳手1
    支等物，均係金屬材質製成、質地堅硬，於客觀上具有危險
    性，且對人之生命、身體構成威脅，足供兇器使用，自屬兇
    器無疑。
  (二)故核被告甲○○就事實欄一(一)部分所為，係犯刑法第321 條
    第2 項、第1 項第2 款、第3 款之加重竊盜未遂罪，又刑法
    第321 條第1 項所列各款為竊盜之加重條件，如犯竊盜罪兼
    具數款加重情形時，因竊盜行為祇有一個，仍祇成立一罪，
    不能認為法規競合或犯罪競合，併予敘明；就事實欄一(二)、
    (三)、(四)部分，均係犯刑法第321 條第1 項第3 款之加重竊盜
    罪；就事實欄一(五)部分，被害人李興生對被告侵入他人建築
    物部分復表明提出告訴，是核該部分係犯刑法第306 條第1
    項之無故侵入他人建築物罪及刑法第321 條第2 項、第1 項
    第2 款之毀越安全設備竊盜未遂罪，惟被告所為無故侵入他
    人建築物及竊盜之複數舉動，係基於單一行為決意所為，且
    其行為之時間及狀態具有局部重疊之關係，故應就被告所為
    上開複數舉動，評價為法律上之一行為，是被告係以一行為
    同時觸犯上開2 罪名，為想像競合犯，應從重依加重竊盜未
    遂罪處斷，公訴意旨認應分論併罰，容有誤會，併予指明；
    就事實欄一(六)部分，係犯刑法349 條第1 項之收受贓物罪；
    就事實欄一(七)部分，係犯刑法第320 條第1 項之竊盜罪。被
    告藍竣國就事實欄一(三)、(四)、(六)部分，均係犯刑法第321 條
    第1 項第3 款之加重竊盜罪；就事實欄一(五)部分，同前所述
    ，亦應從重依加重竊盜未遂罪處斷；就事實欄一(七)部分，係
    犯刑法第320 條第1 項之竊盜罪。
  (三)被告2 人就事實欄一(三)、(四)、(五)、(七)部分之犯行，有犯意聯
    絡與行為分擔，均為共同正犯。
  (四)又被告甲○○上開7 次犯行、被告藍竣國上開5 次犯行，各
    係行為互殊，犯意各別，自應予分論併罰。
  (五)又被告2 人分別有如事實欄所載之犯罪科刑執行情形，有臺
    灣高等法院被告前案紀錄表各1 份在卷可查，其於有期徒刑
    執行完畢後五年內，再故意觸犯本件有期徒刑以上之罪，均
    為累犯，均應依刑法第47條第1 項規定加重其刑。被告甲○
    ○於事實欄一(一)部分、被告甲○○、藍竣國2 人於事實欄一
    (五)部分，均業經著手進入各該被害人之屋內，並均留滯其中
    達數分鐘之久，惟並未取得財物而屬於未遂，爰依刑法第25
    條第2 項減輕其刑，此部分因刑有累犯加重、未遂減輕情形
    ，應依刑法第71條第1 項先加後減。
  (六)爰審酌被告甲○○過去即有多次竊盜前科，素行不良，正值
    青壯年，卻不思以正當途徑取得財物，恣意竊取他人物品，
    對於他人財產安全及社會秩序產生一定程度之危害，惟於審
    判中坦承犯行，態度良好；被告藍竣國前有多次毒品前科，
    素行亦非甚佳，惟因交友不慎，竟圖以竊盜之不法手段取得
    他人財產供己使用，然於審判中坦承犯行，態度良好等一切
    情狀，各量處如主文所示之刑，及均定其應執行之刑，以示
    懲儆。
  (七)又共同正犯因相互間利用他人之行為，以遂行其犯意之實現
    ，本於責任共同原則，有關沒收部分，對於共犯間供犯罪所
    用之物，自均應為沒收之諭知，是扣案之鑰匙2 支、六角扳
    手1 支、梅花扳手1 支、檳榔剪1 支等物，係共同正犯被告
    甲○○於事實欄一(二)、(三)所述之犯罪時所分別攜帶，供其與
    被告藍竣國共同犯竊盜所用，並為被告甲○○所有；扣案之
    抽油幫浦1 具係共同正犯藍竣國於事實欄一(七)所述之犯罪時
    攜帶供其與被告甲○○共同犯竊盜所用，並為藍竣國所有，
    此業據被告甲○○及藍竣國分別供明在卷，應依刑法第38條
    第1 項第2 款之規定，併宣告沒收。至供犯事實欄一(四)之梅
    花扳手1 支、供犯事實欄一(六)之活動扳手1 支，雖為被告2
    人自承為渠等所有且供犯罪所用之物，惟未扣案，復查無證
    據證明尚未滅失，為免將來執行困難，爰不為沒收之宣告，
    附此敘明。
據上論斷，應依刑事訴訟法第299 條第1 項前段、第273 條之1
第1 項，刑法第28條、第306 條第1 項、第320 條第1 項、第32
1 條第1 項第2 款、第3 款、第2 項、第349 條第1 項、第55條
、第47條第1 項、第38條第1 項第2 款、第51條第5 款，刑法施
行法第1 條之1 ，判決如主文。
本案經檢察官曾士哲到庭執行職務
中    華    民    國    98    年    12    月    1     日
                  刑事第四庭    法  官  李謀榮
以上正本證明與原本無異。
如不服本判決應於收受判決後10日內向本院提出上訴書狀，並
應敘述具體理由；其未敘述上訴理由者，應於上訴期間屆滿後
20日內向本院補提理由書（均須按他造當事人之人數附繕本）
「切勿逕送上級法院」。
中    華    民    國    98    年    12    月    1     日
                                書記官  蔡進吉
附錄本案論罪科刑法條：
刑法第306條
無故侵入他人住宅、建築物或附連圍繞之土地或船艦者，處1年
以下有期徒刑、拘役或3百元以下罰金。
無故隱匿其內，或受退去之要求而仍留滯者，亦同。
刑法第320條第1項
意圖為自己或第三人不法之所有，而竊取他人之動產者，為竊盜
罪，處5 年以下有期徒刑、拘役或5 百元以下罰金。
刑法第321條
犯竊盜罪而有左列情形之一者，處6 月以上、5 年以下有期徒刑
：
一、於夜間侵入住宅或有人居住之建築物、船艦或隱匿其內而犯
    之者。
二、毀越門扇、牆垣或其他安全設備而犯之者。
三、攜帶兇器而犯之者。
四、結夥3人以上而犯之者。
五、乘火災、水災或其他災害之際而犯之者。
六、在車站或埠頭而犯之者。
前項之未遂犯罰之。

司法院資訊處製作；財團法人民間司法改革基金會備份。
